【裁判字號】    92,親,14
【裁判日期】    920630
【裁判案由】    否認子女
【裁判全文】
台灣台北地方法院民事判決                            九十二年度親字第一四號
    原      告  乙○○
    被      告  甲○○
                丙○○
    兼  共  同
    法定代理人  張麗珍
右當事人間請求否認子女事件，本院判決如左：
    主      文
確認被告甲○○（女、民國八十七年一月十日生、
一○六號）、丙○○（男、民國八十七年十二月十一日生、
0000000號）非被告張麗珍（女、民國五十四年十二月二十五日生、
一編號：Ｚ000000000號）自原告乙○○（男、民國四十四年二月五日生、
訴訟費用由被告負擔。
    事      實
甲、原告方面：
  一、聲明：如主文所示。
  二、陳述：緣原告乙○○與被告張麗珍於民國（下同）七十年十月十九日結婚，被
      告張麗珍於八十五年六月十日自行離家，原告自此即未再與被告張麗珍共同生
      活或行房，詎被告張麗珍竟於八十七年一月十日產下被告甲○○，又於八十七
      間十二月十一日產下被告丙○○，因原告與被告張麗珍間婚姻關係現仍存續中
      ，致被告甲○○、丙○○均受婚生推定為被告張麗珍與原告之婚生子女，嗣台
      北縣新店市戶政事務所於九十二年一月二十四日通知原告稱被告張麗珍產下被
      告甲○○、丙○○，迄未申報出生登記等語，原告始悉上情，為此依民法第一
      千零六十三條第二項規定提起本訴，求為判決如聲明所示。
  三、證據：提出
      告血液一般檢驗報告單等件為證。
乙、被告方面：
  一、聲明：同意原告之請求。
  二、陳述：被告張麗珍離家已近十年，均未與原告同居，被告甲○○、丙○○均非
      被告張麗珍自原告受胎所生之子女，被告張麗珍之血型為Ｏ型。
    理      由
一、本件原告主張其與被告張麗珍間有婚姻關係，現仍存續中，被告張麗珍自八十五
    年間離家在外，另與他人產下被告甲○○、丙○○，被告甲○○、丙○○推定為
    原告之婚生子，原告於九十二年一月二十四日經台北縣新店市戶政事務所通知後
    始悉上情等事實，業舉其提出
    光醫學檢驗院原告血液一般檢驗報告單等件為證，並經被告自認無誤，且經法務
    部調查局鑑定結果，被告甲○○、丙○○、訴外人游振海（即被告張麗珍之男友
    ）之血型分別係Ｏ型、Ａ型、Ｏ型，游振海極可能為被告甲○○之生父，游振海
    不可能為被告丙○○之生父，有法務部調查局九十二年四月二十八日調科肆字第
    ○九二○○一一五一五○號、九十二年五月三十日調科肆字第○九二○○一六二
    六二○號鑑通知書各一件附卷可稽，而被告張麗珍自陳伊血型為Ｏ型，原告之血
    型為Ｂ型，依人類紅血球型ＡＢＯ式血型鑑定法判讀可知，Ｂ型之原告與Ｏ型之
    被告張麗珍不可能生下Ａ型之被告丙○○，是原告不可能為被告丙○○之生父，
    原告上開主張英堪信為真實。
二、按從子女出生日回溯第一百八十一日起至第三百零二日止為受胎期間；又妻之受
    胎，係在婚姻關係存續中者，推定其所生子女為婚生子，但如夫妻之一方於知悉
    子女出生之日起一年內能證明妻非自夫受胎者，得提起否認之訴，民法第一千零
    六十二條第一項、第一千零六十三條分別定有明文。本件原告與被告張麗珍間婚
    姻關係，現仍存續中，被告張麗珍於其與原告婚姻關係存續期間另自游振海受胎
    而產下被告甲○○，又自他人受胎而產下被告丙○○，被告甲○○、丙○○均非
    被告張麗珍自原告受胎所出生之事實，已如前述，且自九十二年一月二十四日原
    告知悉被告甲○○、丙○○出生日起迄至九九十二年二月十九日原告提起本件否
    認子女之訴止尚未滿一年，原告提起本件否認子女之訴，為有理由，應予准許。
三、據上論結，本件原告之訴為有理由，並依民事訴訟法第七十八條、第八十五條第
    一項前段，判決如主文。
中      華      民      國    九十二    年      六      月     三十     日
                                          家事庭法官  張競文
右正本證明與原本無異
如不服本判決，應於判決送達後二十日之不變期間內，向本院提出上訴狀。
中      華      民      國    九十二    年      六      月     三十     日
                                          書  記  官  曾秋月


司法院資訊處製作；財團法人民間司法改革基金會備份。
